【裁判字號】    95,簡上,1345
【裁判日期】    951229
【裁判案由】    詐欺
【裁判全文】
臺灣高雄地方法院刑事判決            95年度簡上字第1345號
上  訴  人
即  被  告  甲○○
上列上訴人因被告詐欺案件，不服本院高雄簡易庭中華民國95年
9 月29日95年度簡字第2987號所為第一審判決（聲請簡易判決處
刑書案號：臺灣高雄地方法院檢察署95年度偵字第9731號），提
起上訴，本院管轄之第2 審合議庭判決如下：
      主  文
上訴駁回。
    理  由
一、本案經本院審理結果，認第一審以被告涉犯刑法第339條第1
    項之罪，判處有期徒刑6 月，並均諭知易科罰金之折算標準
    ，其認事、用法及量刑均無不當，應予維持，並引用第一審
    判決書記載之事實、證據及理由（如附件）。
二、上訴人即被告甲○○上訴意旨稱：因家庭經濟不佳，無法支
    付鉅額罰金，懇請改判較輕之刑或宣告緩刑。惟按：量刑輕
    重，係屬事實審法院得依職權自由裁量之事項，苟已斟酌刑
    法第57條各款所列情狀而未逾越法定刑度，不得遽指為違法
    （最高法院72年台上字第6696號判例意旨可資參照）。經查
    ，本件原審審酌被告為圖小利，代詐欺集團成員收購帳戶，
    甚至欲協助提領詐得之財物，紊亂社會正常交易秩序，並使
    不法之徒藉此輕易詐取財物，致檢警難以追查緝捕，助長詐
    欺犯罪集團詐騙財物之犯罪風氣，所造成危害自屬重大，又
    斟酌被害人丙○○於附表11、12受騙之金額高達160 萬元（
    最後1 筆50萬元幸未遭詐欺集團成員提領）、被告參與分工
    之程度非居於主導地位，其現年僅有20歲，應係初入社會，
    一時失慮犯下此罪等一切情狀，因而適用刑事訴訟法第449
    條第1 項前段、第3 項，刑法第2 條第1 項前段、修正前刑
    法（下同）第28條、第56條、第339 條第1 項，第41條第1
    項前段，罰金罰鍰提高標準條例第1 條前段、修正前罰金罰
    鍰提高標準條例第2 條，現行法規所定貨幣單位折算新臺幣
    條例第2 條等規定，量處被告有期徒刑6 月，並諭知易科罰
    金之折算標準，本院認原審已斟酌刑法第57條所規定之一切
    量刑事由，且所量處之刑度尚屬適當，被告上訴意旨指摘原
    判決量刑不當，為無理由，應予駁回。至被告請求宣告緩刑
    云云，惟查被告於95年間因竊盜案件，經本院於95年5 月29
    日以95年度簡字第3331號判處有期徒刑2 月，嗣經本院於95
    年7 月3 日以95年度簡上字第813 號駁回上訴而確定，有臺
    灣高等法院被告前案紀錄表1 份在卷可稽，是被告既於本件
    宣判前受有期徒刑之宣告，已不符刑法第74條第1 項得宣告
    緩刑之要件，依法自不得宣告緩刑，附此敘明。
據上論斷，應依刑事訴訟法第455 條之1 第1 項、第3 項、第36
8 條、第373 條，判決如主文。
本案經檢察官乙○○到庭執行職務。
中  華    民    國    95    年    12     月     29     日
                刑事第八庭    審判長法  官  李政庭
                                    法  官  王俊彥
                                    法  官  李育信
以上正本證明與原本無異。
不得上訴。
中  華    民    國    95    年    12     月     29     日
                                    書記官  廖佳玲
附錄本件論罪法條全文：
刑法第339條：
意圖為自己或第三人不法之所有，以詐術使人將本人或第三人之
物交付者，處5 年以下有期徒刑、拘役或科或併科1,000 元以下
罰金。
以前項方法得財產上不法之利益或使第三人得之者，亦同。
前2 項之未遂犯罰之。


司法院資訊處製作；財團法人民間司法改革基金會備份。
